臺灣臺中地方法院刑事判決　　　　　　　　　　　　九十四年度訴字第一二三五號
　　公　訴　人　臺灣臺中地方法院檢察署檢察官
　　被　　　告　丙○○
　　指定辯護人　本院公設辯護人己○○
右列被告因強盜等案件，經檢察官提起公訴（九十四年度偵字第三三七四、五四三八
號），本院判決如左：
    主  文
丙○○連續意圖為自己不法之所有，攜帶兇器，以脅迫至使不能抗拒，而取他人之物
，累犯，處有期徒刑柒年捌月；扣案之菜刀壹把、不具殺傷力之黑色玩具手槍壹支（
槍枝管制編號0000000000）、安全帽壹頂，均沒收。又連續行使偽造私文
書，足以生損害於公眾及他人，累犯，處有期徒刑伍月；如附表乙所示偽造之「乙○○」署押，均沒收。應執行有期徒刑柒年拾月，扣案之菜刀壹把、不具殺傷力之黑色
玩具手槍壹支（槍枝管制編號0000000000）、安全帽壹頂及如附表乙所示
偽造之「乙○○」署押，均沒收。
    犯罪事實
一、丙○○前曾於民國九十二年間因違反替代役實施條例案件，經臺灣臺東地方法院
    判處有期徒刑四月確定，於九十三年四月二十一日執行完畢，竟又基於意圖為自
    己不法所有之概括犯意，自九十三年十二月二十九日起至九十四年一月二十日止
    ，持其所有客觀上可供兇器使用之菜刀一把，或其所有不具殺傷力之黑色玩具手
    槍一支（槍枝管制編號0000000000），頭戴安全帽一頂，連續在附表
    甲所示位於台中縣大里市之四家超商內，對店員施脅迫至其等不能抗拒後，而為
    強盜之行為，其各次行為之時間、地點、行為方式及所得財物，均詳如附表甲所
    示。嗣為警於九十四年二月十六日二十一時二十分許，在台中縣烏日鄉○○路與
    長春路口查獲，從其所駕用之車牌號碼八Ｌ－六四三八號自小客車內，扣得上述
    黑色玩具手槍一支（槍枝管制編號0000000000），再經其帶同至位於
    台中市○里市○○○路二三號之住處內，扣得上述之菜刀一把、安全帽一頂及其
    於實施強盜行為時所穿著之藍紅白相間毛線衣一件。
二、丙○○又另行起意，於附表乙所示之時間、地點，因騎乘機車或駕駛汽車違反交
    通法規而為警舉發時，基於行使偽造私文書之概括犯意，提供其胞兄乙○○之年
    籍資料，供警員填寫在如附表乙所示之「舉發違反道路交通管理事件通知單」上
    （一式四聯，包含通知聯、移送聯、迴覆聯及存根聯，以下簡稱通知單），丙○○再偽造「乙○○」之署押一枚於通知單移送聯之「收受通知聯者簽章」欄位上
    （偽造之署名同時複印至迴覆聯「迴覆機關章戳」欄位，以及存根聯「填單單位
    章戳」欄位），以示乙○○本人已收受通知單之通知聯，並將其餘三聯（移送聯
    、迴覆聯及存根聯）交回警員處理，以此方式行使偽造之私文書，足生損害於乙○○及警察、監理機關對交通違規案件管理之正確性。
三、案經台中縣警察局移送及乙○○訴由臺灣臺中地方法院檢察署檢察官偵查起訴。
    理  由
一、右開犯罪事實業據被告丙○○於本院審理時坦承無誤，認罪在卷，且查：
    (一)被告之自白核與被害人庚○○、丁○○、戊○○於警詢時之陳述、告訴人乙○○於警詢時指訴之情節及證人即台中縣大里市○○路一八八號「統一超商」負
      責人甲○○於檢察官偵訊時具結之證詞均相符。
    (二)又被告連續強盜部分，並有從台中縣大里市○○路一三九號「統一超商」監視
      器所翻拍之照片六張、取贓照片二十七張附卷，及被告所有供本件犯罪所用扣
      案之黑色玩具手槍一支（槍枝管制編號0000000000）、菜刀一把、
      安全帽一頂與其犯案時所穿著之藍紅白相間毛線衣一件等物可為佐證。至上述
      黑色玩具手槍一支不具殺傷力，則有內政部警政署刑事警察局槍彈鑑定書（九
      十四年三月一日刑鑑字第０九四００二七七五五號）一份附卷可明。
    (三)另被告在前揭通知單上偽造「乙○○」之署押而行使偽造私文書部分，亦有台
      中縣警察局中縣警交字第HB0000000號通知單之移送聯影本、台中縣警察局中
      縣警交字第HB0000000號通知單之移送聯影本、台中市警察局中市警交字第GC0
      000000號舉通知單之移送聯原本等各一件在卷可查。
    綜合前述，本件事證已明，被告前揭連續攜帶兇器強盜，又連續行使偽造私文書
    等犯行，均足可認定。
二、核被告丙○○所為，如附表甲編號一部份，係犯刑法第三百三十條第一項之意圖
    為自己不法之所有，攜帶兇器，以脅迫至使不能抗拒，而取他人之物罪；如附表
    甲編號二部分，係犯刑法第三百二十八條第一項之普通強盜罪；如附表甲編號三
    、四部分，係犯刑法第三百二十八條第四項、第一項之普通強盜未遂罪；及犯同
    法第二百十六條、第二百十條之行使偽造私文書罪。被告就附表乙所犯之行使偽
 造私文書部分，其偽造「乙○○」署押之行為乃偽造私文書之部分行為；且偽造
    後持以行使，偽造之低度行為應為行使之高度行為吸收；故均不另論罪。又被告
    分別多次強盜既、未遂及行使偽造私文書之行為，均時間緊接，所犯基本構成要
    件相同，顯係基於概括之犯意反覆所為，皆為連續犯，應依刑法第五十六條，就
    強盜部分，依情節最重之附表甲編號一部分論以一罪，行使偽造私文書部分，亦
    以一罪論，並均加重其刑。再者，被告前曾於九十二年間因違反替代役實施條例
    案件，經臺灣臺東地方法院判處有期徒刑四月確定，於九十三年四月二十一日執
    行完畢乙節，有臺灣臺中地方法院檢察署刑案資料查註紀錄表、臺灣高等法院被
    告全國前案紀錄表各一份在卷可按，其於前案受有期徒刑之執行完畢後，五年內
    再犯本件有期徒刑以上之罪，構成累犯，應依刑法第四十七條，就其所犯二罪皆
    加重其刑。所犯加重強盜及行使偽造私文書等二罪間，犯意各別，行為互殊，應
    分論併罰，爰審酌被告年紀尚輕，儘可憑其勞力換取生活所需，卻持兇器冀圖不
    勞而獲，所為相當危害社會治安，惟所得有限，也坦承犯行，經再考量其犯罪之
    動機、目的、手段、方法、被害人所受損失等一切情狀後，就其所犯二罪，分別
    量處如主文所示之刑，並定應執行之刑。末查扣案之菜刀一把、不具殺傷力之黑
    色玩具手槍一支（槍枝管制編號0000000000）、安全帽一頂，均為被
    告所有、供犯前開強盜罪所用之物，此業據被告供明在卷可憑，爰依刑法第三十
    八條第一項第二款皆予沒收；另如附表乙所示偽造之「乙○○」署押，應依刑法
    第二百十九條沒收之；至藍紅白相間毛線衣一件，因非供被告犯罪所用之物，故
    不予沒收。
據上論斷，應依刑事訴訟法第二百九十九條第一項前段，刑法第五十六條、第二百十
六條、第二百十條、第三百三十條第一項、第四十七條、第五十一條第五款、第九款
、第十款、第二百十九條、第三十八條第一項第二款，判決如主文。
中      華      民      國      九十四      年      六    月    十四    日
                                        審判長法  官  王鏗普
                                              法  官  唐敏寶
                                              法  官  莊深淵
右正本證明與原本無異。
如不服本判決，應於送達後十日內向本院提出上訴狀（須附繕本），上訴於台灣高等
法院台中分院。
                                              書記官
中      華      民      國      九十四      年      六    月    十四    日
附錄論罪科刑法條
刑法第三百三十條：
犯強盜罪而有第三百二十一條第一項各款情形之一者，處七年以上有期徒刑。
前項之未遂犯罰之。
刑法第三百二十一條：
犯竊盜罪而有左列情形之一者，處六月以上、五年以下有期徒刑：
一  於夜間侵入住宅或有人居住之建築物、船艦或隱匿其內而犯之者。
二  毀越門扇、牆垣或其他安全設備而犯之者。
三  攜帶兇器而犯之者。
四  結夥三人以上而犯之者。
五  乘火災、水災或其他災害之際而犯之者。
六  在車站或埠頭而犯之者。
前項之未遂犯罰之。
刑法第二百十六條
行使第二百十條至第二百十五條之文書者，依偽造、變造文書或登載不實事項或使登
載不實事項之規定處斷。
刑法第二百十條
偽造、變造私文書，足以生損害於公眾或他人者，處五年以下有期徒刑。
附表甲：丙○○之強盜行為
┌──┬──────┬───────────┬──────────────┐
│編號│時間        │地點                  │行為方式及所得財物（新台幣）│
├──┼──────┼───────────┼──────────────┤
│    │九十三年十二│台中縣大里市○○路一三│丙○○頭戴藍色半罩式安全帽、│
│    │月二十九日凌│九號「統一超商」      │身穿藍紅白相間毛線衣，口戴花│
│    │晨三時許    │                      │色口罩，手持自己所有、可供兇│
│    │            │                      │器使用之菜刀一把，進入超商內│
│一  │            │                      │喝令店員庚○○交出財物，以此│
│    │            │                      │脅迫方式至使庚○○不能抗拒，│
│    │            │                      │而強行取走置放在櫃臺之現金二│
│    │            │                      │千元、電話卡十二張（共值三千│
│    │            │                      │六百元）                    │
├──┼──────┼───────────┼──────────────┤
│    │九十四年一月│台中縣大里市○○路一八│丙○○頭戴深色全罩式安全帽、│
│    │四日凌晨三時│八號「統一超商」      │身穿藍紅白相間毛線衣，手持黑│
│二  │五十分許    │                      │色玩具手槍，進入超商內以槍抵│
│    │            │                      │住店員脖子，以此脅迫方式至使│
│    │            │                      │店員不能抗拒，而強行取走收銀│
│    │            │                      │機內之現金九千元            │
├──┼──────┼───────────┼──────────────┤
│    │九十四年一月│台中縣大里市○○路○段│丙○○頭戴黑色全罩式安全帽、│
│    │十二日凌晨五│一九一號「萊爾富超商」│著咖啡色毛線衣、黑色牛仔褲，│
│    │時許        │                      │手持黑色玩具手槍，進入超商內│
│三  │            │                      │持槍喝令店員丁○○不准動，以│
│    │            │                      │此脅迫方式欲強取財物，適計程│
│    │            │                      │車司機經過店外發現上情，邱得│
│    │            │                      │益見狀逃離現場而未得財。    │
├──┼──────┼───────────┼──────────────┤
│    │九十四年一月│台中縣大里市○○○路二│丙○○頭戴銀灰色安全帽，著深│
│    │二十日凌晨三│一一號「統一超商」    │色上衣，手持黑色玩具手槍，進│
│    │時許        │                      │入超商內以槍抵住店員戊○○的│
│四  │            │                      │脖子，以此脅迫方式欲強取財物│
│    │            │                      │，惟戊○○發現槍枝可能為假槍│
│    │            │                      │而撥開，丙○○遂逃離現場，並│
│    │            │                      │未得手。                    │
└──┴──────┴───────────┴──────────────┘
附表乙：丙○○之行使偽造私文書行為
┌──┬──────┬───────────┬──────────────┐
│編號│時間        │地點                  │丙○○所偽造之舉發道路管理事│
│    │            │                      │件通知單                    │
├──┼──────┼───────────┼──────────────┤
│    │九十三年十二│台中縣大里市○○○路與│台中縣警察局中縣警交字第    │
│    │月五日晚間十│中興路口              │HB0000000號舉發違反道路交通 │
│一  │一時二十分許│                      │管理事件通知單（移送聯、迴覆│
│    │            │                      │聯、存根聯上各有偽造之「邱建│
│    │            │                      │聚」署名一枚）              │
├──┼──────┼───────────┼──────────────┤
│    │九十三年十一│台中縣大里市○○街一四│台中縣警察局中縣警交字第    │
│    │月二十六日下│九號前                │HB0000000號舉發違反道路交通 │
│二  │午五時許    │                      │管理事件通知單（移送聯、迴覆│
│    │            │                      │聯、存根聯上各有偽造之「邱建│
│    │            │                      │聚」署名一枚）              │
├──┼──────┼───────────┼──────────────┤
│    │九十四年二月│台中市○○路與中正路口│台中市警察局中市警交字第    │
│    │十五日凌晨四│                      │GC0000000號舉發違反道路交通 │
│三  │時三十八分許│       │管理事件通知單（移送聯、迴覆│
│    │            │                      │聯、存根聯上各有偽造之「邱建│
│    │            │                      │聚」署名一枚）              │
└──┴──────┴───────────┴──────────────┘
